【裁判字號】    94,易,1508
【裁判日期】    950526
【裁判案由】    竊盜
【裁判全文】
臺灣高雄地方法院刑事判決              94年度易字第1508號
公  訴  人  臺灣高雄地方法院檢察署檢察官
被      告  丙○○
                      （現於臺灣高雄看守所羈押中）
上列被告因竊盜案件，經檢察官提起公訴（94年度偵字第14960
號）及移送併案審理（94年度偵字第21964 號、95年度偵字第26
33、7672號），本院適用簡式審判程序判決如下：
    主  文
丙○○連續於夜間侵入住宅竊盜，處有期徒刑拾月。扣案之機車
鑰匙支沒收之。
    事  實
一、丙○○前於民國93年及94年間因竊盜案件，經本院分別判處
    拘役20日及有期徒刑5 月確定（未構成累犯）。惟仍未知悛
    悔，竟意圖為自己不法所有，基於竊盜之概括犯意，連續於
    如附表所示之犯罪時間及犯罪地點，以如附表所示之犯罪方
    式，竊取被害人乙○○等人所有之財物，嗣於如附表所示之
    時、地為警查獲。
二、案經高雄市政府警察楠梓分局、高雄縣警察局岡山分局報請
    臺灣高雄地方法院檢察署檢察官及台南市警察局第二分局及
    台南縣警察局永康分局報請臺灣台南地方法院檢察署檢察官
    呈轉臺灣高等法院檢察署移轉上開檢察署檢察官偵查起訴及
    移送併案審理。
    理  由
壹、程序部分
    本件被告丙○○所犯係死刑、無期徒刑、最輕本刑為3 年以
    上有期徒刑以外之罪，其於準備程序中就前揭被訴事實為有
    罪之陳述，經受命法官告知簡式審判程序之旨，並聽取公訴
    人、被告之意見後，本院認無不得或不宜改依簡式審判程序
    進行之處，爰依刑事訴訟法第273 條之1 第1 項、第284 條
    之1 ，裁定本件由受命法官獨任進行簡式審判程序，合先敘
    明。
貳、實體部分
一、前揭犯罪事實，業據被告丙○○於警詢、偵訊及本院審理時
    坦承不諱，附表編號(一)部分，核與被害人乙○○於警詢、偵
    查證述情節相符，並有贓物認領保管單、查獲車輛認可資料
    、機車照片在卷足稽【見94偵14960 號卷第12頁、警卷(一)第
    3 、4 、12、14、15、18頁】。附表編號(二)部分，核與被害
    人戊○○於警詢指述情節相符，並有贓物認領保管單、機車
    照片在卷足稽【見警卷(二)第4 、5 、6 、17頁】。附表編號
    (三)部分，核與被害人甲○○於警詢指述情節相符，並有車輛
    遺失電腦輸入單、贓物認領保管單及機車照片在卷足稽【見
    警卷(三)第13-21 頁】。附表編號(四)部分，核與被害人丁○○
    於警詢指述情節相符，並據證人王國賓證述稽詳，且有贓物
    認領保管單及監視畫面翻拍及現場照片在卷足稽【見警卷(四)
    第8-13、19-27 頁】。此外，復有扣案之鑰匙3 支可資佐證
    ），足證被告之自白與事實相符，其竊盜犯行應可認定。
二、查附表編號(一)部分，被告基於主觀上同一竊盜犯意，於夜間
    侵入被害人住宅竊取機車鑰匙後，旋以該鑰匙竊取被害人停
    放於住處門口之機車，應僅成立一竊盜罪，其所為，係犯刑
    法第321 條第1 項第1 款之夜間侵入住宅竊盜罪。次按螺絲
    起子為鐵製，質地堅硬，客觀上足以對他人生命、身體構成
    威脅，且具有危險性，被告攜帶螺絲起子之兇器，竊取附表
    編號(二)之財物，則係犯同法第321 條第1 項第3 款之攜帶兇
    器竊盜罪。被告竊取附表編號(三)(四)之財物，係犯同法第320
    條第1 項之竊盜罪。其所犯如附表所示之4 次竊盜犯行，時
    間緊接，犯罪構成要件相同，顯係基於概括犯意為之，應依
    連續犯論以情節較重之夜間侵入住宅竊盜罪，並加重其刑。
    爰審酌被告前因竊盜經判刑確定，有臺灣高等法院被告前案
    紀錄表可按，素行非佳，正值青年，卻不思循合法途徑賺取
    所需，屢以犯罪手段謀財，量刑原不宜輕，惟念其犯罪後坦
    承犯行，尚知悔改等一切情狀，量處如主文所示之刑，以示
    懲儆。扣案之鑰匙3 支，為被告所有，供犯本件竊盜所用，
    已經被告陳明在卷（詳審判筆錄第3 、4 頁），應依刑法第
    38條第1 項第2 款宣告沒收。至螺絲起子雖亦為被告所有，
    供犯本件竊盜所用，惟既經被告丟棄滅失（為免將來執行困
    難），爰不予宣告沒收。
據上論斷，應依刑事訴訟法第273 條之1 第1 項、第299 條第1
項前段、刑法第56條、第321 條第1 項第1 款、第3 款、第38條
第1 項第2 款，判決如主文。
中    華    民    國    95    年    5     月    26    日
                    刑事第六庭    法  官  李  蓓
以上正本證明與原本無異。
如不服本判決，應於收受送達後10日內向本院提出上訴書狀（應
附繕本）。
中    華    民    國    95    年    5     月    30    日
                                  書記官  何慧娟
附錄本案論罪科刑法條
中華民國刑法第321條
犯竊盜罪而有左列情形之一者，處 6 月以上、 5 年以下有期徒
刑：
一  於夜間侵入住宅或有人居住之建築物、船艦或隱匿其內而犯
之者。
二  毀越門扇、牆垣或其他安全設備而犯之者。
三  攜帶兇器而犯之者。
四  結夥三人以上而犯之者。
五  乘火災、水災或其他災害之際而犯之者。
六  在車站或埠頭而犯之者。
前項之未遂犯罰之。
中華民國刑法第320條
意圖為自己或第三人不法之所有，而竊取他人之動產者，為竊盜
罪，處5 年以下有期徒刑、拘役或500 元以下罰金。
意圖為自己或第三人不法之利益，而竊佔他人之不動產者，依前
項之規定處斷。
前二項之未遂犯罰之。
 丙○○竊盜案附表：
┌──┬────┬──────┬──────┬───────────┬────┬────────┐
│編號│行為人  │  犯罪時間  │ 犯罪地點   │犯罪方式及被竊財物    │ 被害人 │查獲時地        │
│    │        │            │            │                      │        │偵查字號
├──┼────┼──────┼──────┼───────────┼────┼────────┤
│1   │丙○○  │94年6月12日 │高雄市三民區│夜間侵入乙○○之上開住│乙○○  │94年6月27日11時0│
│    │        │23時        │民族一路312 │宅，徒手竊取掛在壁上之│        │分              │
│    │        │            │巷44弄12號  │機車鑰匙，旋即發動停放│        │高雄市楠梓區後昌│
│    │        │            │            │在上址門口之乙○○所有│        │路135巷口       │
│    │        │            │            │車號ZIU-600號輕型機車 │        │                │
│    │        │            │            │乙部                  │        │94年度偵字第1496│
│    │        │            │            │                      │        │0號             │
├──┼────┼──────┼──────┼───────────┼────┼────────┤
│2   │丙○○  │94年9月25日0│高雄市楠梓區│以客觀上其所有足以認為│戊○○  │94年9月25日0時50│
│    │        │時10分許    │瑞屏路112巷1│凶器使用之螺絲起子1 支│        │分              │
│    │        │            │2號前       │，將戊○○所有之車牌號│        │高雄縣橋頭鄉仕隆│
│    │        │            │            │碼ZBY- 942號輕機車之鑰│        │路與育才街口    │
│    │        │            │            │匙孔撐開，再以自備之鑰│        │                │
│    │        │            │            │匙1 把插入該孔以發動電│        │94年度偵字第2196│
│    │        │            │            │門方式竊取該機車（鑰匙│        │4號             │
│    │        │            │            │1支 扣案）            │        │                │
├──┼────┼──────┼──────┼───────────┼────┼────────┤
│3   │丙○○  │94年11月21日│高雄市楠梓區│以自備車鑰匙2 支開啟機│甲○○  │94年11月27日01時│
│    │        │2時30分     │民昌街17巷15│車電門之方式，竊取呂意│        │50分            │
│    │        │            │號          │臻所有之車牌號碼XNX-76│        │台南市○區○○路│
│    │        │            │            │2號 重機車（鑰匙2 支扣│        │1段227號前      │
│    │        │            │            │案）                  │        │                │
│    │        │            │            │                      │        │95年度偵字第2633│
│    │        │            │            │                      │        │號              │
├──┼────┼──────┼──────┼───────────┼────┼────────┤
│4   │丙○○  │95年2月9日凌│台南縣永康市│以自備車鑰匙開啟車門之│丁○○  │95年2月9日3時15 │
│    │        │晨2時許     │小東路647巷 │方式，進入丁○○所有之│        │分              │
│    │        │            │30號前      │車牌號碼3470-JF號自小 │        │臺南縣永康市小東│
│    │        │            │            │貨車內，竊取前座置物臺│        │路647巷3O號前   │
│    │        │            │            │上之10元硬幣4 枚 (合計│        │（經證人王國賓自│
│    │        │            │            │新台幣40元)           │        │監視系統發現而報│
│    │        │            │            │                      │        │警）95年度偵字第│
│    │        │            │            │                      │        │7672號          │
└──┴────┴──────┴──────┴───────────┴────┴────────┘


司法院資訊處製作；財團法人民間司法改革基金會備份。
